臺灣雲林地方法院刑事判決　　　　　　　 96年度易字第234號
公　訴　人　臺灣雲林地方法院檢察署檢察官
被　　　告　乙○○
　　　　　　許玄左
上列被告等因竊盜等案件，經檢察官提起公訴（96年度偵字第14
74號、第1537號），被告2 人於準備程序中就被訴之事實為有罪
之陳述，本院合議庭裁定由法官一人合併行簡式審判程序，判決
如下：
    主  文
乙○○毀越安全設備竊盜，累犯，處有期徒刑捌月；又攜帶兇器
毀越安全設備竊盜，累犯，處有期徒刑拾月。應執行有期徒刑壹
年肆月。
許玄左搬運贓物，累犯，處拘役伍拾日，如易科罰金，以新臺幣
壹仟元折算壹日。
    事實及理由
一、犯罪事實：
(一)、乙○○前因犯竊盜案件、妨害自由、施用第一級、第二級毒
    品等罪，分別經法院判處有期徒刑10月、3 月、9 月、8 月
    ，嗣後裁定應執行刑有期徒刑2 年2 月，均確定在案，於民
    國95年09月22日假釋出監，同年12月26日假釋期滿執行完畢
    。許玄左前因竊盜案件、贓物案件，經法院分別判處有期徒
    刑5 月、3 月，定應執行刑有期徒刑7 月，又因犯施用第一
    級毒品案件，經法院判處有期徒刑10月，均告確定，經接續
    執行，於95年05月02日假釋出監，同年09月30日假釋期滿執
    行完畢。
(二)、乙○○於假釋期滿後，因無工作，缺錢花用，基於意圖為自
    己不法所有之犯意，為下列竊盜犯行：
１、於96年02月08日下午02時30分許，乙○○攜帶客觀上足對人
    身安全產生危害之螺絲起子1 支、美工刀1 支，至雲林縣麥
    寮鄉後安村後安63號林校議以前經營之「來來釣蝦場」，乙
    ○○先以螺絲起子打破釣蝦場窗戶玻璃之安全設備（毀損部
    分未據告訴），伸手打開窗戶內側鎖扣，開啟窗戶，自該安
    全設備越入屋內（無人居住），再持美工刀割斷林校議持有
    之電纜線2 條（總重20公斤）而竊取之，得手後據為己有。
２、於96年03月09日凌晨03時許，乙○○至雲林縣麥寮鄉○○村
    ○○路548 之33號旁甲○○經營之「牡羊檳榔攤」，徒手將
    設於檳榔攤窗戶外用以防閑之鐵條扳開（毀損部分未據告訴
    ），毀壞上開安全設備後，打開窗戶，自該安全設備越入檳
    榔攤內（無人居住），自檳榔攤櫃臺收銀機內竊取甲○○持
    有之現金新臺幣（下同）362 元，得手後據為己有。於離去
    之際，為鄭宣祿、廖偉清發現而合力逮捕之，經報警處理而
    查獲。
(三)、於96年02月27日下午03時20分許，乙○○欲剝除竊得之上述
    電纜線外皮，以便變賣，即電邀許玄左前至乙○○位於雲林
    縣麥寮鄉後安村5 鄰後安105 號住處，許玄左即騎乘車號NT
    Z-298 號重型機車前往。許玄左預見乙○○持有之上述電纜
    線係來源不明之贓物，因其為乙○○好友，受乙○○請託搬
    運，乃將上開電纜線之贓物置於機車腳踏板，並搭載乙○○
    ，同至雲林縣麥寮鄉舊虎尾溪防汛道路旁，而搬運贓物，再
    由乙○○點火燒電纜線。同日下午04時許，為警員發現而循
    線查獲。
二、認定犯罪事實所憑之證據及理由：
(一)、被害人甲○○、林校議之警詢筆錄。
(二)、現場目擊者鄭宣祿、廖偉清之警詢筆錄。
(三)、贓物認領保管單。
(四)、被告乙○○竊盜之現場照片、竊得物品照片、被告許玄左騎
    用機車照片。
(五)、被告乙○○、許玄左於警詢、檢察官面前之自白筆錄。
(六)、被告乙○○、許玄左於本院審理時，對上開犯罪事實、犯罪
    動機等均自白不諱，核與上開證據資料均相吻合。事證明確
    ，犯行均堪認定。
三、論罪科刑之理由：
(一)、被告乙○○所為，係犯刑法第321 條第1 項第2 款之毀越安
    全設備竊盜罪、同條項第3 款、第2 款之攜帶兇器毀越安全
    設備竊盜罪。被告許玄左所為，係犯刑法第349 條第2 項之
    搬運贓物罪。
(二)、被告乙○○前因犯竊盜案件、妨害自由、施用第一級、第二
    級毒品等罪，分別經法院判處有期徒刑10月、3 月、9 月、
    8 月，嗣後裁定應執行刑有期徒刑2 年2 月，均確定在案，
    於95年09月22日假釋出監，同年12月26日假釋期滿執行完畢
    。許玄左前因竊盜案件、贓物案件，經法院分別判處有期徒
    刑5 月、3 月，定應執行刑有期徒刑7 月，又因犯施用第一
    級毒品案件，經法院判處有期徒刑10月，均告確定，接續執
    行後，於95年05月02日假釋出監，同年09月30日假釋期滿執
    行完畢。以上各情，有臺灣高等法院被告前案紀錄表在卷可
    參。被告2 人於有期徒刑執行完畢後5 年內，再犯本案，均
    為累犯，依法均加重其刑。
(三)、被告乙○○所犯上開2 罪，犯意個別，罪名不同，應分論併
    罰。
(四)、本院審酌：被告乙○○前有數次竊盜、施用毒品之前科紀錄
    ，素行不良，其於95年09月22日才假釋出獄，時隔數月，即
    又於96年02月08日犯竊盜案，顯見被告乙○○竊盜之惡性不
    輕，對他人財物鮮有尊重之意。被告乙○○供承其竊盜的動
    機係因無工作、無收入，經濟來源全賴母親每日供給150 元
    花用，因缺錢才又起竊盜之欲；其因長得矮小、學歷也才國
    小畢業，專長只會演歌仔戲，因此沒人僱用。由其犯罪之動
    機，可認除被告乙○○之貪念外，大環境之拒絕接受，亦屬
    被告乙○○再度犯案之原因之一。由其犯罪動機，應認被告
    乙○○犯罪之可非難性非鉅。被告乙○○竊盜之情節均是毀
    越安全設備，其中1 次猶攜帶兇器，該次竊盜之犯罪情節自
    屬較重。又其竊得之物品1 次為現金362 元，為數甚少，1
    次為電纜線約20公斤，價值亦低，犯罪所生之實害尚淺。被
    告許玄左從事刺青行業，每月收入約二、三萬元，生活尚稱
    穩定。本次因受好友乙○○之託，事出突然，而搬運贓物電
    纜線，其犯罪動機、犯罪情節、及犯罪所生之危害均屬輕微
    。被告2 人均坦白認錯，犯後態度良好，及其他一切情狀，
    各量處如主文所示之刑，被告許玄左部分，並諭知易科罰金
    之折算標準。
四、應適用之法條：
(一)、刑事訴訟法第273條之1第1項、第299條第1項前段。
(二)、刑法第321 條第1 項第2 款、第3 款、第349 條第2 項、第
    47條第1項、第51條第5 款、第41條第1項前段。
(三)、刑法施行法第1條之1。
中　　華　　民　　國　　96　　年　　6 　　月　　22　　日
                  刑事第五庭    法  官  侯廷昌
以上正本證明與原本無異。
如不服本判決，應於判決收受後10日內，向本院提出上訴狀（須
附繕本）。
                                書記官  馮善詮
中　　華　　民　　國　　96　　年　　6 　　月　　22　　日
附錄法條：
中華民國刑法第321條
（加重竊盜罪）
犯竊盜罪而有左列情形之一者，處6 月以上、5 年以下有期徒刑
：
一  於夜間侵入住宅或有人居住之建築物、船艦或隱匿其內而犯
    之者。
二  毀越門扇、牆垣或其他安全設備而犯之者。
三  攜帶兇器而犯之者。
四  結夥三人以上而犯之者。
五  乘火災、水災或其他災害之際而犯之者。
六  在車站或埠頭而犯之者。
前項之未遂犯罰之。
中華民國刑法第349條
（普通贓物罪）
收受贓物者，處3 年以下有期徒刑、拘役或5 百元以下罰金。
搬運、寄藏、故買贓物或為牙保者，處5 年以下有期徒刑、拘役
或科或併科1 千元以下罰金。
因贓物變得之財物，以贓物論。
